【裁判字號】    96,訴,600
【裁判日期】    970423
【裁判案由】    違反毒品危害防制條例等
【裁判全文】
臺灣臺南地方法院刑事判決               96年度訴字第600號
公  訴  人  臺灣臺南地方法院檢察署檢察官
被      告  癸○○○
                    （
指定辯護人  本院公設辯護人林宜靜
上列被告因違反毒品危害防制條例案件，經檢察官提起公訴（95
年度偵字第16733號、16734號），及移送併辦（96年度偵字第14
345號）本院判決如下：
    主  文
癸○○○未經許可，持有可發射子彈具有殺傷力之改造手槍，處
有期徒刑參年貳月，併科罰金新臺幣伍萬元，罰金如易服勞役，
以新臺幣壹仟元折算壹日。扣案之仿ＷＡＬＴＨＥＲ廠ＰＰＫ/
Ｓ型手槍壹支（槍枝管制編號：0000000000號，含彈
匣壹個）及子彈參顆，均沒收；又所犯如附表壹編號壹、貳、參
、肆、伍、陸所示之罪，各處如附表壹編號壹、貳、參、肆、伍
、陸所示之主刑及從刑。應執行有期徒刑拾捌年，併科罰金新臺
幣伍萬元，褫奪公權拾年，罰金如易服勞役，以新臺幣壹仟元折
算壹日。扣案之仿ＷＡＬＴＨＥＲ廠ＰＰＫ/Ｓ型手槍壹支（槍
枝管制編號：0000000000號，含彈匣壹個）及子彈參
顆，均沒收；未扣案販賣毒品所得計新臺幣參仟元沒收，如全部
或一部不能沒收時，以其財產抵償之；扣案如附表貳編號壹所示
之第一級毒品海洛因均沒收銷燬之，如附表貳編號貳所示之物均
沒收。
    事  實
一、癸○○○明知非經主管機關許可，不得持有可發射子彈具有
    殺傷力之槍枝及子彈，竟仍基於持有具殺傷力槍、彈之犯意
    ，於民國95年10月24日晚間11時許，在臺南縣西港鄉中崙之
    「韻如卡拉OK店」，收受真實年籍、姓名均不詳，綽號「阿
    弟」或「丙○○」之成年男子所交付之可發射子彈具殺傷力
    之仿WALTHER廠PPK/S型半自動手槍製造，換裝土造金屬槍管
    而成之改造手槍1支（槍枝管制編號0000000000號，含彈匣1
    個）及子彈4顆（其中1顆於送鑑驗時經採樣試射，已不具殺
    傷力），即未經許可持有上開可發射子彈具有殺傷力之改造
    手槍及子彈。嗣95年10月25日15時許，員警持搜索票在嘉義
    縣太保市○○路220巷9號扣得上開子彈4顆、手槍1隻（含彈
    匣1個）等物。
二、癸○○○基於販賣第一級毒品海洛因之犯意，以其所使用之
    0000000000、0000000000等行動電話為聯絡工具，分別與甲○○、壬○○所使用之公用電話，或壬○○使用之00000000
    －00號行動電話聯絡交易事宜。分別於95年9月間，在嘉義
    縣太保市○○路「萊爾富超商前」，以每包新臺幣（下同）
    500元之價格，販賣第一級毒品海洛予甲○○4次；於95年10
    月24日下午2時許，在上址，以1包1000元之價格販賣第一級
    毒品海洛因予壬○○1次，共計販毒所得3000元。嗣95年10
    月25日壬○○以門號0000000000號手機撥打癸○○○手機，
    向癸○○○購買第一級毒品海洛因，並與癸○○○約定同日
    下午3時在嘉義縣太保市○○路「萊爾富超商」前交易，惟
    未及交易，癸○○○即遭持搜索票前往嘉義縣太保市○○路
    220巷9號執行搜索之員警攔查而未遂，員警並在癸○○○身
    上、其所駕駛之車牌號碼8400－ＧＥ號小客車上及癸○○○
    嘉義縣太保市○○路220巷9號住處查獲如附表2所示之物。
三、案經臺南縣警察局麻豆分局報告臺灣嘉義地方法院檢察署檢
    察官呈請臺灣高等法院臺南分院檢察署檢察長令轉臺灣臺南
    地方法院檢察署檢察官偵查起訴。
    理  由
壹、起訴部分
  一、程序方面：
    （一）檢察官原起訴被告癸○○○自95年9月起至同年10月2
          4日下午2時許，以「每包500元至1000元不等」之價
          格，販賣第一級毒品海洛因予甲○○、壬○○等人「
          多次」，經公訴檢察官於本院審理中確認起訴範圍為
          ；被告於95年9月間，以「每包500元」之價格販賣第
          一級毒品海洛因予甲○○「4次」；於95年10月24日
          販賣第一級毒品予壬○○「1次」（見本院97年4月10
          日審理筆錄，本院卷2第63頁），合先敘明。
    （二）按被告以外之人於審判外之言詞或書面陳述，除法律
          有規定者外，不得作為證據；又被告以外之人於審判
          外之陳述，雖不符刑事訴訟法第159條之1至第159條
          之4之規定，而經當事人於審判程序同意作為證據，
          法院審酌該言詞陳述或書面陳述作成時之情況，認為
          適當者，亦得為證據，刑事訴訟法第159條第1項、第
          159條之5第1項分別定有明文。本件有關以下所引用
          之供述或非供述證據，被告及指定辯護人均已於本院
          準備程序中表示同意採為證據（見本院卷1第32頁、
          192頁），本院審酌前開證據之作成或取得之狀況，
          並無非法或不當取證之情事，且亦無顯不可信之情況
          ，並無證據力明顯過低之情形，復經本院於審判期日
          就上開證據依法進行調查、辯論，依刑事訴訟法第
          159條之5規定，均具有證據能力，併予敘明。
  二、實體方面－得心證之理由：
    （一）犯罪事實一：
          訊據被告癸○○○對於持有扣案之具殺傷力之改造手
          槍（含彈匣）及子彈4顆等情，於警詢、偵訊及本院
          審理中均坦認不諱（見警Ａ卷第5、6頁；偵Ａ卷第2
          頁；偵Ｂ卷第72、73頁；本院卷1第30、118、307頁
          ），並有上開改造手槍1隻及土造子彈4顆扣案可資佐
          證，且上開改造手槍及子彈，經送請內政部警政署刑
          事警察局鑑驗結果，認定：(一)送鑑改造手槍1支（槍
          枝管制編號：0000000000），係由仿WALTHER廠PPK/S
          型半自動手槍所製造之槍枝，換裝土造金屬槍管而成
          之改造手槍，機械性能良好，可擊發適用子彈，認具
          殺傷力；(二)送鑑子彈4顆，均認係土造子彈，具直徑8
          .0MM 之土造金屬彈頭，採樣1顆試射，均可擊發，有
          殺傷力等情，有該局95年12月14日刑鑑字第09501672
          33號槍彈鑑定書1件附卷可稽（見偵Ｃ卷第40至42頁
          ），是被告自白核與事實相符，其持有之上開手槍及
          子彈，確屬槍砲彈藥刀械管制條例所管制之具殺傷力
          手槍及子彈無訛。
    （二）犯罪事實二：
        1.被告癸○○○對於上揭販賣第一級毒品海洛因予證人
          壬○○、甲○○之事實，於偵審時始終供認不諱（見
          偵Ａ卷第16頁；偵Ｂ卷第72、73頁；本院卷1第30頁
          ；本院卷2第56、63頁），核與證人壬○○於警詢、
          偵訊及證人甲○○於偵訊中所為之證述相符（見警Ａ
          卷第13頁至第17頁、偵Ｂ卷第21頁至第24頁、偵Ｂ卷
          第38頁至第43頁），亦與電話號碼0000000000號行動
          電話之通聯紀錄吻合（見偵Ｂ卷第81頁資料袋第81頁
          及本院通聯紀錄全卷）。
        2.證人壬○○有多次施用毒品海洛因經法院判處罪刑之
          紀錄，並於95年10月25日上午施用毒品海洛因，而於
          晚間7時許為警查獲，經採尿送驗結果，呈可待因及
          嗎啡陽性反應等情，有臺灣高等法院被告前案紀錄表
          、臺灣嘉義地方法院檢察署檢察官96年度毒偵字第
          271 號起訴書、臺南縣警察局麻豆分局尿液送驗對照
          表、長榮大學95年11月8日確認報告在卷可考（見本
          院卷1第52至81頁），又證人甲○○亦有施用第一級
          毒品海洛因經法院判處罪刑之紀錄（見臺灣高等法院
          被告前案紀錄表），是證人甲○○、壬○○確有施用
          第一級毒品海洛因之行為，其等所為與被告自白相符
          之指證，自堪採信。
        3.此外，並有搜索被告之現場相片22張（見警Ａ卷第28
          頁至第38頁）、附表2所示之物扣案可證。又扣案之
          白粉52包，經檢驗結果，均含有海洛因成份（合計淨
          重6.83公克），亦有法務部調查局95年11月19日調科
          壹字第09523034460號鑑定書可佐（見偵Ｂ卷第29頁
          ）。
        4.綜上，被告癸○○○前開自白核與事實相符，堪信為
          真實。
        5.海洛因係毒品危害防制條例所管制之第一級毒品，因
          政府查緝甚嚴，取得不易，且販賣之罪責極重，如無
          利可圖，被告應無甘冒被查緝法辦判處重刑之危險，
          平白無端從事海洛因買賣之工作，是其販入之價格必
          較其出售之價格為低，而有從中賺取買賣差價牟利之
          意圖及事實，應屬符合論理法則且不違背社會通常經
          驗之合理判斷。故本件證人上開明確指認向被告購買
          海洛因，顯見被告具有營利之意圖甚明。
    （三）綜上，被告癸○○○販賣第一級毒品海洛因予甲○○
          4次（既遂），壬○○2次（1次既遂，1次未遂），及
          持有具殺傷力之改造手槍及子彈犯行，事證已臻明確
          ，應依法論科。
  三、論罪：
    （一）犯罪事實一部分：
          核被告癸○○○所為，係違反槍砲彈藥刀械管制條例
          第8條第4項之未經許可持有可發射子彈具有殺傷力之
          改造手槍罪及同條例第12條第4項之未經許可持有子
          彈罪。又被告以一持有行為，同時持有具有殺傷力之
          槍、彈，同時侵害數法益，係屬一行為而觸犯數罪名
          ，應依刑法第55條想像競合犯之規定，從一重之槍砲
          彈藥刀械管制條例第8條第4項之未經許可持有可發射
          子彈具有殺傷力之改造手槍罪處斷。
    （二）犯罪事實二部分：
          按海洛因屬毒品危害防制條例第2條第2項第1款所列
          之第一級毒品，是核被告癸○○○於95年9月間販賣
          第一級毒品海洛因4次予甲○○所為，及95年10月24
          日販賣第一級毒品海洛因予壬○○1次所為，均係犯
          毒品危害防制條例第4條第1項販賣第一級毒品罪。又
          被告於95年10月25日與壬○○本即成立買賣毒品海洛
          因意思之合致，被告已著手實施販毒之行為，雖未及
          交付毒品及價金即為警查獲，惟仍應論以販賣毒品未
          遂罪，此有最高法院89年臺上字第184號判決意旨足
          資參照。是被告此部分所為，係犯毒品危害防制條例
          第4條第6項、第1項之販賣第一毒品未遂罪，並按既
          遂之刑減輕之。被告各次販賣前後持有海洛因之低度
          行為，各為其販賣之高度行為所吸收，均不另論罪。
    （三）被告所犯未經許可，持有可發射子彈具有殺傷力之改
          造手槍罪、5次販賣第一級毒品罪、1次販賣第一級毒
          品未遂罪，犯意各別，行為分次，均應分論併罰。
  四、科刑：
    （一）本院審酌被告癸○○○本身因有施用海洛因之惡習，
          需支應相當花費，致思慮欠周，乃走上販毒之路，且
          販賣海洛因既遂次數僅5次，數量尚微，所得非鉅（
          僅3000元），與多次、大量出售海洛因，危害社會治
          安重大並賺取巨額價差之中盤商或大盤商，尚屬有別
          ，因此，認被告客觀上尚堪憫恕，縱量以最低之刑，
          仍有法重情輕之情，就其所犯如附表1之罪，均依刑
          法第59條之規定，酌減其刑，其中附表1編號6部分之
          罪並遞減之。
    （二）爰審酌被告癸○○○明知槍枝危害社會治安甚鉅，早
          為政府極力查禁之物，仍收受前揭槍、彈而持有之，
          惟念及其犯後坦承犯行，且參酌卷附臺灣高等法院被
          告前案紀錄表，並無被告持槍枝供任何不法使用之紀
          錄；被告所犯販賣第一級毒品之罪，殘害自身及他人
          身心健康至鉅，並嚴重危害社會秩序，惟販賣毒品之
          次數及數量非鉅，僅獲利3000元，且於偵、審中始終
          坦承犯行，態度良好，暨檢察官之求刑等一切情狀，
          分別量處如主文所示之宣告刑及沒收，並就其違反槍
          砲彈藥刀械管制條例案件部分，併科罰金5萬元，並
          諭知易服勞役之折算標準。又本院認依被告犯罪之性
          質，有宣告褫奪公權之必要，故就其所犯販賣第一級
          毒品罪部分【附表1】，分別諭知褫奪公權10年【附
          表1編號1至5】或5年【附表1編號6部分】，並定其應
          執行刑。
  五、沒收：
    （一）應沒收之物：
        1.扣案之仿WALTHER廠PPK/S型半自動手槍製造之改造手
          槍1支及土造子彈3顆，均為違禁物，應依刑法第38條
          第1項第1款規定宣告沒收。又內政部警政署刑事警察
          局於鑑驗時試射土造子彈1顆（見前開鑑驗通知書）
          ，現已不具殺傷力，非屬違禁物，爰不另為沒收之諭
          知，附此敘明。
        2.扣案第一級毒品海洛因共計52包【附表2編號1】（合
          計淨重6.83公克）為毒品危害防制條例第2條第2項第
          1款所規定之第一級毒品（見前開法務部調查局95 年
          11月19日調科壹字第09523034460號鑑定書），應依
          毒品危害防制條例第18條第1項前段規定沒收銷燬之
          ，而包裝前開第一級毒品海洛因所使用之包裝袋共52
          個，均係用於包裹毒品，防止毒品漏逸、潮濕，以便
          於攜帶、存放，且分別殘留有第一級毒品海洛因粉末
          ，該部分毒品甚微不易析離，故均視為第一毒品海洛
          因之一部分，併依毒品危害防制條例第18條第1項前
          段規定沒收銷燬之。
        3.手機SIM卡，於申辦手續完成時即為申辦人所有，有
          臺灣大哥大股份有限公司96年11月22日法大字第0961
          14732號函文在卷可考（見本院1卷第130頁）。本件
          扣案之手機2隻（含門號0000000000、0000000000號
          SIM卡2個）【附表2編號2】，均係被告所有供其犯前
          開販賣毒品犯行所使用之物，業據被告供承在卷（見
          偵Ａ卷第16頁；偵Ｂ卷第72頁），均應依同條例第19
          條第1項規定宣告沒收。又上開手機業經扣案，自無
          全部或一部不能沒收時，追徵其價額或以其財產抵償
          之問題。
        4.按毒品危害防制條例第19條第1項規定，係採義務沒
          收主義，故販賣毒品所得金錢，如能認定確係販賣毒
          品所得款項，應宣告沒收，不以當場搜獲扣押者為限
          ，但因其並無「不問屬於犯人與否，沒收之」之特別
          規定，自仍以沒收物屬於犯人所有者為限，始得依該
          規定予以沒收。而上開規定所稱「追徵其價額」者，
          必限於所沒收之物，為金錢以外其他財物而無法沒收
          時，始應追徵其價額，使其繳納與原物相當價額。如
          所得財物為金錢而無法沒收時，應以其財產抵償之，
          而不發生追徵價額問題（最高法院93年度臺上字第
          1218號及第2670號及第2743號判決意旨可資參照）。
          查被告販賣第一級毒品海洛因予證人甲○○、壬○○
          部分販毒所得為3千元（500×4＋1×1,000＝3,000
          元），揆諸前揭判決意旨，被告上開販毒所得合計
          3,000元應予沒收，然因未經扣案，如全部或一部不
          能沒收時，應以其財產抵償之。
    （二）不應沒收之物
        1.扣案之安非他命【附表2編號3】，雖屬毒品危害防制
          條例第2條第2項第2款所規定之第二級毒品（見臺南
          縣警察局麻豆分局查獲涉嫌毒品危害防制條例毒品初
          步檢驗報告單，警Ａ卷第26頁），為違禁物，惟與本
          件被告販賣第一級毒品海洛因之行為無涉，故不於本
          案宣告沒收。
        2.扣案帳單1張【附表2編號4】，被告自承為其所有之
          物，然該帳單上並無關於被告販賣毒品予證人甲○○
          、壬○○之紀載，故與被告本件犯罪無關，且非違禁
          物，爰不予宣告沒收。
        3.被告雖坦承扣案如附表2編號5至16所示之夾鍊袋、殘
          渣袋、剪刀、注射針筒、分裝吸管、分裝漏斗、電話
          簿、晶片卡、塑膠軟管、葡萄糖等物為其所有，惟被
          告否認係其用以販賣所用之物，而本件綜觀全卷，亦
          無任何證據資料顯示該等物品係被告販毒所用之物，
          且非違禁物，故不予宣告沒收。
        4.扣案如附表2編號17所示之現金173,300元，被告否認
          為販賣第一級毒品海洛因所得，供稱：伊前曾以車號
          Ｎ2－4158號小客車向銀行貸款，由弟弟子○○○擔
          任保證人，嗣後伊無力清償貸款，銀行向子○○○追
          討，伊乃於95年10月24日向女友己○○借款17萬元，
          加上自備之現金，共173,300元，欲交付子○○○用
          以清償貸款，該173,300元並非販毒所得等語，經核
          與證人子○○○、己○○於本院證述之情節相符（見
          本院卷1第192至196頁；第197至199頁），是被告所
          辯尚非無稽，此外，本件亦查無其他證據足以證明扣
          案現金係被告販賣海洛因所得之財物，故無從宣告沒
          收。
貳、併辦部分
  一、併案意旨略以：癸○○○基於販賣第一級毒品海洛因之犯
      意，以0000000000、0000000000、0000000000等行動電話
      為聯絡工具，自94年5月起至95年10月底，在臺南縣官田
      鄉○○村○○街95巷5號、臺南縣官田鄉二鎮村二鎮大廟
      前、臺南縣官田鄉台1線威致鋼鐵公司前、臺南縣六甲鄉
      六甲國小旁7-11等處，以每小包500元、1,000元不等之代
      價，販賣第一級毒品海洛因予辛○○、戊○○、丁○○、
      庚○○等人多次等語，因認被告此部分所犯與已起訴之被
      告前開販賣第一級毒品予甲○○、壬○○部分係同一案件
      ，係基於同一販賣營利之犯意為之，為本案起訴效力所及
      ，乃同一案件，應予併案審理等語。
  二、按犯罪行為人所為究竟應成立一罪或數罪，決定之依據，
      在於罪數論所描述之一行為，是指「人的一個意思決定所
      啟動的一個複合的因果流程，一個複合的因果流程是由數
      個彼此相互連結而具有方法目的、原因結果或持續複製關
      係的因果事實所構成」，該一行為是社會經驗認知上的一
      行為，是構成一罪的行為，不管實現一個或數個構成要件
      ，都只被評價為一罪。又連續犯規定廢除後，對於部分習
      慣犯，例如竊盜、吸毒等犯罪，可發展接續犯之觀念，對
      於合乎「接續犯」或「包括的一罪」之情形，認為構成單
      一的犯罪（刑法第55條、56條部分立法理由參照）。法官
      於審判時，應依據每個具體案情不同，判斷個別案件是否
      應評價為罪數上之「一行為」或「數行為」。至於各該犯
      罪類型應賦予何種「工作概念」名稱，則應委由大量實務
      判決累積後，形成判決先例或共識。法官不賦予該犯罪類
      型特定「工作概念」名稱，尚不影響罪數上行為之判斷，
      亦不會導致有過度評價或評價不足問題。按販賣海洛因乃
      風險極高、處罰極重之犯罪，所販賣對象不同，其販賣之
      故意即可因此而區隔特定，縱販賣一人多次，但每次販賣
      數量及金額，交付時間及地點，亦均不同而可分別特定，
      即符合犯意不同，行為互異之概念。刑法於95年7月1日修
      正施行後，已刪除原刑法第56條有關連續犯之規定，在連
      續犯刪除以前，審判實務均認販賣毒品罪為實質上數罪而
      經立法擬制為裁判上一罪之連續犯，因此，本院認為販賣
      海洛因罪之構成要件及犯罪類型，於新刑法廢除連續犯後
      ，解釋上每一販賣行為應成立一罪。
  三、查被告本案係經起訴被告於95年7月1日刑法修正施行後之
      95年9月、10間販賣毒品海洛因予甲○○、壬○○之犯行
      ，揆諸前揭說明，縱認被告確有上開移送併辦之販賣海洛
      因予辛○○、戊○○、丁○○、庚○○之犯行，被告每一
      販賣毒品海洛因予甲○○、壬○○之犯行，係各別成立犯
      罪，與併案部分並無何連續犯或集合犯等裁判上一罪之關
      係，故上開移送併辦部分，即無從併予審理，應退回由檢
      察官另為適法之處理。
據上論斷，應依刑事訴訟法第299條第1項前段，槍砲彈藥刀械管
制條例第8條第4項、第12條第4項，毒品危害防制條例第4條第6
項、第1項、第18條第1項前段、第19條第1項，刑法第11條前段
、第59條、第55條、第25條第2項、第37條第2項、第65條第2項
、第42條第3項、第51條第5款、第8款、第9款、第38條第1項第1
款，判決如主文。
本案經檢察官乙○○到庭執行職務。
中    華    民    國    97    年    4     月    23    日
                  刑事第13庭    審判長法  官  張維君
                                      法  官  蔡直青
                                      法  官  莊玉熙
以上正本證明與原本無異。
如不服本判決，應於收受本判決後10日內向本院提出上訴書狀。
其未敘述上訴理由者並得於提起上訴後十日內向本院補提理由書
狀（均須按他造當事人之人數附繕本）「切勿逕送上級法院」。
                                      書記官  余富誠
中    華    民    國    97    年    4     月    23    日
附錄本案論罪科刑法條全文：
槍砲彈藥刀械管制條例第8條第4項：
未經許可，持有、寄藏或意圖販賣而陳列第1項所列槍枝者，處3
年以上10年以下有期徒刑，併科新臺幣700萬元以下罰金。
槍砲彈藥刀械管制條例第12條第4項：
未經許可，持有、寄藏或意圖販賣而陳列子彈者，處5年以下有
期徒刑，併科新臺幣300萬元以下罰金。
毒品危害防制條例第4條6項、第1項：
製造、運輸、販賣第一級毒品者，處死刑或無期徒刑；處無期徒
刑者，得併科新臺幣一千萬元以下罰金。
前五項之未遂犯罰之。
附表1：
┌──┬───────┬────┬─────┬───────┬──────────────┬──────────────┐
│編號│販賣時間      │交易對象│ 販售價格 │ 罪 名        │ 宣告刑                     │    沒  收                  │
│    │              │        │（新臺幣）│              │                            │                            │
├──┼───────┼────┼─────┼───────┼──────────────┼──────────────┤
│1   │95年9月間某日 │甲○○  │1包500元  │販賣第一級毒品│有期徒刑15年，褫奪公權10年。│1.販賣毒品所得新臺幣500元沒 │
│    │              │        │          │              │                            │  收，如全部或一部不能沒收，│
│    │              │        │          │              │                            │  以財產抵償之；            │
│    │              │        │          │              │                            │2.附表2編號1所示之海洛因沒收│
│    │              │        │          │              │                            │  銷燬之；                  │
│    │              │        │          │              │                            │3.附表2編號2所示之物沒收。  │
├──┼───────┼────┼─────┼───────┼──────────────┼──────────────┤
│2   │95年9月間某日 │甲○○  │1包500元  │販賣第一級毒品│有期徒刑15年，褫奪公權10年。│1.販賣毒品所得新臺幣500元沒 │
│    │              │        │          │              │                            │  收，如全部或一部不能沒收，│
│    │              │        │          │              │                            │  以財產抵償之；            │
│    │              │        │          │              │                            │2.附表2編號1所示之海洛因沒收│
│    │              │        │          │              │                            │  銷燬之；                  │
│    │              │        │          │              │                            │3.附表2編號2所示之物沒收。  │
├──┼───────┼────┼─────┼───────┼──────────────┼──────────────┤
│3   │95年9月間某日 │甲○○  │1包500元  │販賣第一級毒品│有期徒刑15年，褫奪公權10年。│1.販賣毒品所得新臺幣500元沒 │
│    │              │        │          │              │                            │  收，如全部或一部不能沒收，│
│    │              │        │          │              │                            │  以財產抵償之；            │
│    │              │        │          │              │                            │2.附表2編號1所示之海洛因沒收│
│    │              │        │          │              │                            │  銷燬之；                  │
│    │              │        │          │              │                            │3.附表2編號2所示之物沒收。  │
├──┼───────┼────┼─────┼───────┼──────────────┼──────────────┤
│4   │95年9月間某日 │甲○○  │1包500元  │販賣第一級毒品│有期徒刑15年，褫奪公權10年。│1.販賣毒品所得新臺幣500元沒 │
│    │              │        │          │              │                            │  收，如全部或一部不能沒收，│
│    │              │        │          │              │                            │  以財產抵償之；            │
│    │              │        │          │              │                            │2.附表2編號1所示之海洛因沒收│
│    │              │        │          │              │                            │  銷燬之；                  │
│    │              │        │          │              │                            │3.附表2編號2所示之物沒收。  │
├──┼───────┼────┼─────┼───────┼──────────────┼──────────────┤
│5   │95年10月24日  │壬○○  │1包1000元 │販賣第一級毒品│有期徒刑15年，褫奪公權10年。│1.販賣毒品所得新臺幣1000元沒│
│    │              │        │          │              │                            │  收，如全部或一部不能沒收，│
│    │              │        │          │              │                            │  以財產抵償之；            │
│    │              │        │          │              │                            │2.附表2編號1所示之海洛因沒收│
│    │              │        │          │              │                            │  銷燬之；                  │
│    │              │        │          │              │                            │3.附表2編號2所示之物沒收。  │
├──┼───────┼────┼─────┼───────┼──────────────┼──────────────┤
│6   │95年10月25日  │壬○○  │1包1000元 │販賣第一級毒品│有期徒刑7年8月，褫奪公權5年 │未及交易即遭查獲，並無所得。│
│    │              │        │          │，未遂        │。                          │                            │
└──┴───────┴────┴─────┴───────┴──────────────┴──────────────┘
附表2：
 ┌──┬────────┬────────┐
 │編號│  名      稱    │   數量         │
 ├──┼────────┼────────┤
 │ 1  │海洛因          │ 52包           │
 ├──┼────────┼────────┤
 │ 2  │行動電話        │2隻，門號如下： │
 │    │（含SIM卡2個）  │1.0000000000    │
 │    │                │2.0000000000    │
 ├──┼────────┼────────┤
 │ 3  │安非他命        │ 1包            │
 ├──┼────────┼────────┤
 │ 4  │帳單            │ 1張            │
 ├──┼────────┼────────┤
 │ 5  │夾鍊袋          │13包            │
 ├──┼────────┼────────┤
 │ 6  │殘渣袋          │37包            │
 ├──┼────────┼────────┤
 │ 7  │剪刀            │ 5隻            │
 ├──┼────────┼────────┤
 │ 8  │分裝針筒        │ 5隻            │
 ├──┼────────┼────────┤
 │ 9  │注射針筒        │ 2隻            │
 ├──┼────────┼────────┤
 │10  │削尖吸管        │ 3隻            │
 ├──┼────────┼────────┤
 │11  │分裝漏斗        │ 1隻            │
 ├──┼────────┼────────┤
 │12  │電話簿          │ 1本            │
 ├──┼────────┼────────┤
 │14  │晶片卡          │ 4片            │
 ├──┼────────┼────────┤
 │15  │葡萄糖          │ 3包            │
 ├──┼────────┼────────┤
 │16  │塑膠軟管        │ 1條            │
 ├──┼────────┼────────┤
 │17  │現金            │ 新臺幣173000元 │
 └──┴────────┴────────┘


司法院資訊處製作；財團法人民間司法改革基金會備份。
